臺灣板橋地方法院刑事判決　　　　　　　94年度訴字第1492號
公　訴　人　臺灣板橋地方法院檢察署檢察官
被　　　告　甲○○
　　　　　　　　　　（現於臺灣臺北看守所觀察勒戒中）
指定辯護人　本院公設辯護人乙○○
上列被告因違反槍砲彈藥刀械管制條例案件，經檢察官提起公訴
（94年度核退偵字第661 號），本院判決如下：
    主    文
甲○○未經許可，持有可發射子彈具有殺傷力之改造手槍，累犯
，處有期徒刑年貳月，併科罰金新臺幣拾萬元，罰金如易服勞
役以新臺幣玖佰元即銀元佰元折算壹日。
扣案之改造手槍壹支（槍枝管制編號：0000000000號
）沒收。
    事    實
一、甲○○前於民國83年間，因違反麻醉藥品管理條例案件，經
    臺灣高等法院以84年度上訴字第3490號判決分別判處有期徒
    刑5 年5 月、8 月、4 月，應執行有期徒刑6 年2 月確定；
    再於83年間，因違反肅清煙毒條例案件，經本院以83年度訴
    字第2988號判決判處有期徒刑3 年2 月，復經臺灣高等法院
    以84年度上訴字第27 35 號判決上訴駁回確定，上開判處有
    期徒刑5 年5 月、8 月、4 月、3 年2 月四罪，經更定應執
    行有期徒刑8 年10月，於89年4 月26日縮短刑期假釋出監，
    所餘刑期付保護管束，93年1 月26日保護管束期滿，假釋未
    經撤銷，未執行之刑期視為已執行完畢，詎仍不知戒慎，明
    知未經許可，不得持有可發射子彈具有殺傷力之改造金屬玩
    具手槍，竟於94年4 月24日晚上8 時許，在台北縣新店市○
    ○路旁某處，向真實姓名年籍不詳綽號「歹吃賢」之成年男
    子，借用機械性能良好，可擊發適用子彈，具有殺傷力之仿
    轉輪手槍製造之玩具金屬手槍車通槍管和轉輪彈倉內阻鐵而
    成之改造轉輪手槍1 支（槍枝管制編號：0000000000號）及
    發射動能甚微，不具殺傷力之直徑約5.10㎜金屬彈頭土造子
    彈3 顆後即隨身攜帶而持有之，嗣於同年月28日晚上10時許
    ，在臺北縣中和市○○路55巷32號前之停車場內，經甲○○
    同意搜索，為警在其腰際當場查獲上開改造轉輪手槍1 支及
    土造子彈3 顆，乃悉上情。
二、案經臺北市政府警察局移送臺灣板橋地方法院檢察署檢察官
    偵查起訴。
    理    由
一、訊據被告固不否認於前開時地向綽號「歹吃賢」之成年男子
    借得扣案改造手槍1 支、土造子彈3 顆後，即隨身攜帶嗣為
    警查獲之事實，然矢口否認有何持有可發射子彈具有殺傷力
    之改造金屬玩具手槍犯行，辯稱：伊因從事廢土工程與人發
    生糾紛，為恐遭報復，始向「歹吃賢」借用槍彈用以阻赫他
    人，伊不知扣案手槍槍管、轉輪彈倉已遭車通具有殺傷力，
    以為是玩具槍，並無持有具殺傷力改造手槍之故意云云。查
    ：
(一)、扣案改造手槍1 支（槍枝管制編號：0000000000）係由仿轉
    輪手槍製造之玩具金屬手槍車通槍管和轉輪彈倉內阻鐵而成
    之改造轉輪手槍，機械性能良好，可擊發適用子彈，認具殺
    傷力；扣案子彈3 顆係直徑約5.10㎜金屬彈頭土造子彈，雖
    可擊發，惟發射動能甚微，不具殺傷力等情，有內政部警政
    署刑事警察局94年5 月16日刑鑑字第0940069608號槍彈鑑定
    書、台北市政府警察局刑事警察大隊94年5 月23日北市警刑
    大六字第09430917600 號函在卷可稽（見94年度核退偵字第
    661 號偵查卷第39至41頁、47頁），是扣案改造手槍1 支係
    可發射子彈具有殺傷力之改造金屬玩具手槍，可以認定。
(二)、證人即本件查獲員警江進元於本院審理中證稱：本件之前是
    持搜索票要查一個叫李金隆的人，是要查李金隆槍砲及毒品
    的案子，因為我們知道他的車停在中和街大智街55巷的停車
    場，所以就直接到停車場去等到晚上時發現李金隆出現，就
    上前盤查，查到車上有毒品，因為甲○○是跟李金隆走在一
    起要去牽車，我們就出示搜索票對李金龍搜索，甲○○是同
    意搜索，（為何甲○○同意你們搜索？）因為我們發現他行
    跡可疑，神色緊張，具我們了解李金隆手下所涉及不是毒品
    就是槍砲所以我們經過他同意進行搜索，搜索他腰帶查到改
    造手槍，實際上實施搜索的是我同事邱坤寶，當時我在旁邊
    ，我控制住李金隆。（你有無問甲○○槍做何用？）他是說
    防身用。（當時除了查獲槍之外，還有無查獲何物？）還有
    子彈，幾顆忘記了。（檢察官請庭上提示甲○○94核退偵字
    661 號卷第22頁以下警詢筆錄給證人回憶，審判長提示上開
    筆錄）是3 顆（這3 顆是放在槍裡面還是另外放置？）應該
    是在裡面，但我沒有什麼印象。（你有無查看槍支？）有。
    （查看後有無發現什麼現象？）感覺很正常，但槍及子彈還
    是要送鑑定，才知有無殺傷力。（你有無查看該把槍的轉輪
    彈倉？）有，當時我還有把子彈裝進去再退出來，但我沒有
    按擊鎚。（你有無查看左輪彈倉的阻鐵還在不在？）沒有阻
    鐵。（請庭上提示該把左輪彈倉照片，在上開卷宗第41頁，
    審判長提示上開照片）轉輪彈倉如照片編號4 ，當時查看的
    情形如該照片，槍管是通的如照片編號1 、2 ，但沒有照出
    槍管是通，一般玩具手槍會有阻鐵在裡面。（這把槍從外觀
    看是否一看就可知有改造的痕跡？）可以等語屬實在卷（見
    本院卷94年12月7 日審判筆錄），證人江進元已明確證稱扣
    案改造手槍之槍管及轉輪彈倉內之阻鐵均已遭車通，有明顯
    改造痕跡，則被告既自承向綽號「歹吃賢」之成年男子借得
    上開扣案槍彈後，即隨身攜帶迄至為警查獲，其辯稱對扣案
    改造手槍已經車通槍管、轉輪彈倉內阻鐵而具殺傷力並不知
    悉云云，顯悖常情，並不足採。
(三)、況依諸本件被告為警查扣槍彈後，由員警所製作，經被告簽
    名其上之台北市政府警察局刑事警察大隊扣押物品目錄表內
    ，關於查獲時被告持有扣案槍彈之情形，乃記載扣案改造轉
    輪手槍1 支插於持有人甲○○腰際，改造子彈3 顆則置於轉
    輪內，有被告不否認其上簽名真正之前開扣押物品目錄表在
    卷可稽（見前開偵查卷第32頁），茍被告辯稱對前開扣案改
    造槍枝具殺傷力乙節，不具認識云云屬實，其何以除借用槍
    枝外，尚借子彈，並將該等子彈上膛置於轉輪彈倉內？俱見
    被告辯稱不知扣案改造手槍具有殺傷力，以為是玩具手槍，
    借來嚇阻他人云云，顯係事後卸責之詞，不足採信。
(四)、綜上，本件事證明確，被告未經許可，持有可發射子彈具有
    殺傷力之改造手槍犯行足以認定。
二、核被告所為，係犯槍砲彈藥刀械管制條例第8 條第4 項未經
    許可，持有可發射子彈具有殺傷力之改造手槍罪。又被告有
    如事實欄所述之前科及刑之執行情形，有台灣高等法院被告
    前案紀錄表在卷可稽，是被告於有期徒刑執行完畢後，5 年
    內再犯本件有期徒刑以上之罪，為累犯，應依刑法第47條規
    定，加重其刑。又被告於警詢、偵查中雖不否認為警查扣具
    有殺傷力之改造手槍，並供稱係向綽號「歹吃賢」之成年男
    子借得，「歹吃賢」真實姓名年籍住址不清楚，但身高160
    公分左右，年約50歲，中等身材，台語口音，在台北縣新店
    市出入，所使用之行動電話0000000000號云云，警方嗣並調
    閱0000000000號行動電話使用人基本資料及通聯紀錄分析後
    ，認住台北縣新店市○○路○ 段臨73之1 號楊志清、楊明宗
    兄弟可能涉案，再於94年5 月24日通知被告到台北市政府警
    察局刑事警察大隊指認口卡片，被告指稱「歹吃賢」應為楊
    志清，警方遂於94年6 月8 日持本院核發94年度聲搜字第79
    6 號搜索票前往楊志清住處搜索，惟適因楊志清鼻咽癌住院
    化療，至搜索期限內均未返住處，故未克執行搜索等情，有
    台北市政府警察局刑事警察大隊94年10月4 日北市警刑大六
    字第09431797100 號函在卷可稽，是本件並無槍砲彈藥刀械
    管制條例第18條第4 項所稱「被告於偵查中自白，並供述全
    部槍砲、彈藥、刀械之來源及去向，因而查獲或因而防止重
    大危害治安事件之發生者，減輕或免除其刑」規定之適用。
    至被告嗣於本院審理中雖復又改稱「歹吃賢」應為陳俊平，
    然經警詢問陳俊平，陳俊平供稱：94年8 月23日因毒品案前
    往台北看守所勒戒，與被告關在同一舍監，但並無曾於94年
    4 月20日持1 把改造左輪手槍及3 顆子彈，在台北縣新店市
    ○○路○ 段207 巷口對面便利商店外車上交付被告持有使用
    等語，有公訴人實行公訴所提出陳俊平警詢筆錄在卷可參，
    前開陳俊平警詢筆錄雖為審判外供述而為傳聞證據，然在屬
    自由證明事項範疇內，傳聞證據仍可做為證據有無調查必要
    等程序事項證明之用，於本案之情形，本院認依據陳俊平之
    警詢陳述，可判定無再行傳喚陳俊庭到庭調查，理由如下：
    陳俊平前開警詢筆錄內容已否認有交付改造槍彈與被告之事
    實，且被告於查獲之初所做警詢筆錄內容及本院審理中所為
    供述，亦無供出陳俊平之具體年籍住所等資料以供追查槍彈
    來源之意，經檢察官追查復無被告所述陳俊平交付扣案改造
    槍彈與被告情事，依刑事訴訟法第163 條之2 第2 項第3款
    、第1 項，本院認該部分事實已臻明確，無再傳喚陳俊平調
    查之必要，併此敘明。爰審酌被告未經許可持有上開可發射
    子彈具有殺傷力之改造手槍雖僅1 支，然助長社會槍械之泛
    濫，並對不特定民眾之生命、身體安全構成嚴重威脅，犯後
    猶飾詞狡辯未見悔改之意等一切情狀，量處如主文所示之刑
    ，罰金部分，並諭知如易服勞役之折算標準。扣案上開具殺
    傷力改造手槍1 支，係屬違禁物，應依刑法第38條第1 項第
    1 款規定，沒收。至扣案不具殺傷力土造子彈3 顆，既非違
    禁物，且非供被告犯本罪所用之物，爰不予宣告沒收，附此
    敘明。
據上論斷，應依刑事訴訟法第二百九十九條第一項前段，槍砲彈
藥刀械管制條例第八條第四項，刑法第十一條前段、第四十七條
、第四十二條第二項、第三十八條第一項第一款，罰金罰鍰提高
標準條例第二條，現行法規所定貨幣單位折算新臺幣條例第二條
，判決如主文。
本案經檢察官徐名駒到庭執行職務。
中　　華　　民　　國　　94　　年　　12　　月　　21　　日
             臺灣板橋地方法院刑事第四庭
                     審判長法  官  陳恆寬
                           法  官  許必奇
                           法  官  陳明偉
以上正本證明與原本無異
如不服本判決應於送達後10日內向本院提出上訴狀
                           書記官　陳慧儷
中　　華　　民　　國　　94　　年　　12　　月　　21　　日
